臺灣桃園地方法院民事裁定　九十三年度小上字第五二號
　　上　訴　人　春虹建設股份有限公司
　　法定代理人　甲○○
　　被上訴人　　春宏大地Ｂ區管理委員會
　　法定代理人　乙○○
　　訴訟代理人　許啟龍律師
　　　　　　　　曹馨方律師
右當事人間請求給付管理費事件，上訴人對於中華民國九十三年七月七日本院桃園簡
易庭九十三年度桃小字第一五九號第一審判決提起上訴，本院裁定如左：
    主      文
上訴駁回。
第二審訴訟費用新臺幣壹仟伍佰元由上訴人負擔。
    理      由
一、按對於小額程序第一審判決提起上訴，非以其違背法令為理由，不得為之，民事
    訴訟法第四百三十六條之二十四第二項定有明文，而依同法第四百三十六條之二
    十五規定，小額訴訟之上訴狀內應記載上訴理由，表明：(一)原判決所違背之法令
    及其具體內容；(二)依訴訟資料可認為原判決有違背法令之具體事實。是當事人對
    於小額程序第一審判決提起上訴，如依民事訴訟法第四百三十六條之三十二第二
    項準用同法第四百六十八條規定，以判決不適用法規或適用法規不當為理由時，
    其上訴狀或理由書應有具體之指摘，並揭示該法規之條項或其內容，若係成文法
    以外之法則，應揭示該法則之旨趣，倘為司法院之解釋或最高法院之判例，則應
    揭示該判解之字號或其內容；如依民事訴訟法第四百三十六條之三十二第二項準
    用同法第四百六十九條第一款至第五款所列各款情形為理由時，其上訴狀或理由
    書，應揭示合於該條款之事實，上訴狀或理由書如未依此項方法表明，或其所表
    明者，顯與上開法條規定之情形不相合時，即難認為已對原判決違背法令有具體
    之指摘，其上訴自難認為合法（最高法院七十一年度台上字第三一四號判例意旨
    參照）。又上訴理由如僅引用原審判決時之攻擊防禦方法作為上訴理由，應認為
    未對原審判決有何具體之指摘，不得謂已合法表明上訴理由，其上訴均難認為合
    法。
二、上訴意旨略以：本件之基礎原因事實係公寓大廈管理條例第十八條等之規定，非
    消費者保護法第二條所定之消費關係、消費爭議及消費訴訟，且被上訴人亦非以
    消費者之弱者地位起訴，自無援引消費者保護法之餘地。故原審援引消費者保護
    法第十一條第二項之規定遽為上訴人敗訴之基礎，認事用法，顯有違誤。且依春
    虹大地房屋買賣契約書第十六條第五款之規定，應繳交共用部分管理費者，乃買
    方即區分所有權人，亦無由上訴人於提撥公共基金之外再行負擔空屋管理費之約
    定，上訴人於請領使用執照時即依規定提撥以每戶新台幣（下同）一萬元計算專
    戶儲存公共基金，並於被上訴人管理委員會成立時移交之，已含有於被上訴人管
    理委員會成立前負擔管理費支出之意，斷無再分別按月依區分比例計算負擔管理
    費之必要。另使用者付費，反言之，未使用者即不必付費，上訴人所有者均為空
    屋，並無使用，倘仍應按比例負擔管理費，實乃不公平，亦與民法第一百四十八
    條第二項誠實信用原則有違云云。
三、經核，原審係以上訴人為春宏大地Ｂ社區之區分所有權人，積欠民國八十九年四
    月十日起至九十三年四月十日止之管理費六萬九千五百八十元，而依公寓大廈管
    理條例第二十一條規定，判令上訴人應如數給付被上訴人上項金額及法定遲延利
    息，僅於上訴人援依春虹大地房屋買賣契約書第十六條第五款規定「．．．雙方
    同意自交屋日起，由買方繳付共用部分管理費」為由，抗辯其無繳交管理費義務
    時，依消費者保護法第十一條第二項規定解釋契約條文，並非適用消費者保護法
    而為判決，應先敘明。依上訴人所陳：春虹大地房屋買賣契約書第十六條第五款
    規定，應繳交共用部分管理費者，乃買方即區分所有權人，上訴人無由負擔空屋
    管理費之義務，及其曾經提撥專戶儲存公共基金，已含有於被上訴人管理委員會
    成立前負擔管理費支出之意，無再按月依區分比例計算負擔管理費等，為原審判
    決時之攻擊防禦方法，原審未予採納，並於理由欄論述綦詳，上訴人就此未具體
    指出原審判決有如何違背法令情事，更未指明原審判決所違反之法規條項或其內
    容，以及依訴訟資料有何判決違背法令之具體事實，不得謂已合法表明上訴理由
    。再者，當事人於小額事件第二審程序不得提出新攻擊或防禦方法，民事訴訟法
    第四百三十六條之二十八前段亦有明文。上訴人於上訴理由另提出使用者付費，
    未使用者即不必付費，其所有者為空屋，無使用公共用電、用水及其他公共設施
    ，倘按比例負擔管理費，乃不公平及不合理之至，被上訴人之請求有違民法第一
    百四十八條第二項誠實信用原則，乃屬新攻擊、防禦方法，本院自無從審究，此
    部分上訴亦難認為合法，應併予駁回其全部上訴。
四、末按，法院為訴訟費用之裁判時，應確定其費用額，民事訴訟法第四百三十六條
    之三十二第一項準用第四百三十六條之十九第一項定有明文。本件上訴人應負擔
    之第二審訴訟費用確定為一千五百元（即上訴人所繳裁判費），爰裁定如主文第
    二項所示。
五、依民事訴訟法第四百三十六條之三十二第一項、第二項、第四百四十四條第一項
    前段、第四百三十六條之十九第一項、第九十五條、第七十八條，裁定如主文。
中　　　華　　　民　　　國　　九十三　　年　　　十　　　月　　 十四 　　日
                                    臺灣桃園地方法院民事第三庭
                                                審判長法官　潘進柳
                                                法　　　官　周玉群
                                                法　　　官　劉雪惠
右為正本係照原本作成
如對本裁定抗告，應於裁定送達後十日內向本院提出抗告狀，並繳納抗告費新臺幣壹
仟元。
中　　　華　　　民　　　國　　九十三　　年　　　十　　　月　　 十四 　　日
                                                法院書記官　董淵順
